臺灣高等法院臺南分院刑事判決　 95年度重上更(一)字第479號
上　訴　人
即　被　告　丁○○
選任辯護人　李家鳳律師
上列上訴人因偽造有價證券案件，不服臺灣臺南地方法院91年度
訴字第1069號中華民國91年11月3日第一審判決（起訴案號：臺
灣臺南地方法院檢察署91年度偵字第1213號），提起上訴，判決
後，經最高法院發回更審，本院判決如下：
    主  文
原判決撤銷。
丁○○無罪。
    理  由
一、公訴意旨略以：被告丁○○於民國八十四年七月十日及同年
    十一月二十日召組互助會各一組，會員分別為二十五人、二
    十一人，每會金額均為新台幣（下同）二萬元，得標者需預
    先簽發按月二萬元之本票交予被告以擔保其後會款之繳納，
    被告則持各死會會員所簽發當月之本票交予活會會員以收取
    會款。告訴人丙○○以其名義分別參加三會，並於八十四年
    十月十日標得一會，被告即私下為告訴人代刻印章以便為告
    訴人代簽本票交予活會會員。詎料被告明知告訴人於其後並
    未再得標，竟基於概括犯意，自八十五年四月二十日起至同
    年十一月二十日止，連續多次向活會會員乙○○、甲○○、
    洪王阿未、王美香、王惠嬌及其他不詳姓名之會員佯稱告訴
    人得標，並盜蓋告訴人之印章，冒用告訴人名義簽發如附表
    一編號二至五所示之本票交予乙○○等人，而順利向該等會
    員收得會款。嗣因該二互助會止會，被告積欠乙○○等人會
    款，乃向乙○○等人表示欲取回告訴人之本票以便向告訴人
    追討會款，而取回如附表一所示之本票。之後乙○○等人及
    告訴人因仍未取得會款，而向臺南縣新市鄉調解委員會聲請
    調解，被告於九十年十一月十九日上午九時三十分許，在該
    調解委員會調解時提出如附表一所示本票，始為告訴人發覺
    並報警處理，因認被告涉犯刑法第二百零一條第一項之偽造
    有價證券罪嫌云云。
二、按犯罪事實應依證據認定之，無證據不得認定犯罪事實；又
    不能證明被告犯罪者，應諭知無罪之判決，刑事訴訟法第一
    百五十四條第二項、第三百零一條第一項分別定有明文；且
    認定不利於被告之事實，須依積極證據，苟積極證據不足為
    不利於被告事實之認定時，即應為有利於被告之認定，更不
    必有何有利之證據（最高法院三十年上字第八一六號判例參
    照）；而認定犯罪事實所憑之證據，雖不以直接證據為限，
    間接證據亦包括在內；然而無論直接或間接證據，其為訴訟
    上之證明，須於通常一般之人均不致有所懷疑，而得確信其
    為真實之程度者，始得據為有罪之認定，倘其證明尚未達到
    此一程度，而有合理之懷疑存在時，基於無罪推定之原則，
    即應為無罪之判決（最高法院七十六年台上字第四九七六號
    判例參照）。以上均屬「無罪推定」、「有疑唯利被告」原
    則。
三、公訴人認上訴人即被告丁○○涉犯偽造有價證券罪，係以（
    一）上揭事實業據告訴人丙○○指訴甚詳，核與證人呂朝木
    、高榮華之證述情節相符，並有如附表二所示支票影本及退
    票理由單各二紙在卷足稽。（二）證人乙○○、甲○○、洪
    王阿未之證言，並有乙○○所提出被告簽具之「合會債務同
    意書」影本在卷可按。（三）告訴人顯無向被告借票之必要
    ，此有臺南區中小企業銀行新市分行九十一年八月十六日（
    91 ）南銀市分字第二八九號函及所附之存提款明細在卷可
    參。
    （四）被告辯稱告訴人共積欠其一百萬元、本票四十張之票
    面金額共八十萬元及如附表二之二張支票云云，不可採。（
    五）此外復有台南縣新市鄉調解委員會九十年民調字第一三
    七至一四二號調解事件卷宗影本、扣案之如附表一所示本票
    四十張及被告所提出之告訴人印章一顆可資佐證等情為主要
    論據。
四、訊據被告丁○○坦承其先後於八十四年七月十日及同年十一
    月二十日自任會首，招募互助會各一會，連會首及會員為二
    十五人、二十一人，每會金額均為二萬元，得標者需預先簽
    發每張二萬元之本票交予其轉給活會會員以收取會款並擔保
    活會會員嗣後得標會款，告訴人以其名義各參加三會，於八
    十六年二月間止會（十日之會共進行二十五會、二十日之共
    進行十五會），積欠乙○○、甲○○、洪王阿未、王惠嬌等
    會員會款，乃向乙○○等會員表示欲取回丙○○之本票以便
    向丙○○追討會款，扣案如附表一所示之本票是其於調解委
    員會提出等情。核復據乙○○、甲○○、洪王阿未、張國欽
    、劉信次、王錦鳳、張容瑜（即張秀華）、王美香等會員於
    本院或原審或偵訊時證述在卷，並有如附表一所示之本票及
    互助會會單影本在卷可稽，是此部分自可認為真實。
五、訊據被告丁○○對有無偽造有價證券之犯行部分則堅決否認
    ，辯稱：告訴人丙○○沒有委託其刻他的印章，他委託其寫
    本票，印章是他自己拿來蓋的，其叫他拿回去他說不用，全
    權用告訴人印章簽發如附表一所示之本票供擔保，持以行使
    ，其沒有多次向活會會員乙○○、甲○○、洪王阿未、王美
    香、王惠嬌及其他不詳姓名之會員佯稱告訴人得標，詐取會
    款，是告訴人親自標去，調解會其請活會會員來，其叫告訴
    人來其要向他要錢，五十萬元支票是告訴人於八十五年一、
    二月間向其借的，三十八萬元支票是他八十六年二、三月間
    向其借的，當時其不知道他為何要向其借錢，後來他才說他
    是要去租土地來種東西等語。
六、經查：
（一）告訴人丙○○於偵查中指稱：「我跟了六個會，三個是
      朋友的，三個是自己的，只標了一會，另五會是活會。照
      約定得標之會員要簽發本票給被告，他沒有叫我寫本票。
      」等語（見偵查卷第6─7頁）；於原審審理時亦指稱：「
      （會標取後是否要簽發本票？）要的。」、「（高英（榮
      ）華標取會後，與你收取會款後有無簽發本票？）沒有。
      丁○○如何處理我不清楚。」等語（見原審卷第28─29頁
      ）、於本院審理時證稱：「我沒有標到會，高榮華自己打
      電話給被告說他要標的，我沒有開立自己的本票。」等語
      （見本院卷第98頁）。惟證人乙○○、張國欽、劉信次、
      張容瑜（即張秀華）、姜光亭於偵查中亦均證稱標到會之
      會員要簽發本票給會首即被告等語（見偵查卷第31─35頁
      、原審卷第58─60頁）。而被告於原審審理時供稱：「標
      會款時要簽發本票，我才拿去跟活會的人收錢。」等語（
      見原審卷第29─30頁）。足見標到會之會員一定要依約定
      簽發每張二萬元之本票給會首即被告。茲告訴人既自稱標
      到一會，其並未簽發本票給被告，亦未收到高榮華所簽發
      之本票，參以扣案之告訴人印章並非新刻等情。可知被告
      辯稱：告訴人沒有委託其刻他的印章，他委託其寫本票，
      印章是他自己拿來蓋的等語，非無可採。而告訴人指述被
      告偽造（刻）其印章，並無積極證據足以證明，尚難採信
      。告訴人既明知得標時應簽發各為二萬元之本票交付活
      會會員以收取會款，且其印章在被告處，若被告未經告訴
      人授權代告訴人簽發本票，又焉有均未向被告索回印章之
      理。且若被告有冒用告訴人之名義冒標告訴人之互助會，
      並盜用告訴人印章簽發如附表一所示之本票供擔保，持以
      行使，多次向活會會員乙○○、甲○○、洪王阿未、王美
      香、王惠嬌及其他不詳姓名之會員佯稱告訴人得標，詐取
      會款，何以告訴人於被告八十六年二月間止會後，至活會
      會員乙○○、甲○○、洪王阿未、王美香、王惠嬌等人向
      台南縣新市鄉調解委員會聲請調解，於九十年十一月十九
      日上午調解，有四年九個月之久，均未提起告訴或聲請調
      解委員會調解，其亦未持有被告冒標後所必須簽發之本票
      ，均有違常情。此外，被告若未經告訴人授權而偽造簽發
      如附表一所示之本票，被告既已取回所有告訴人所簽發之
      本票，衡情被告應會將證據銷毀，斷無於參加調解時，仍
      當告訴人之面提出該本票，致自己遭刑事訴追之危險之理
      。顯見告訴人將其印章放置被告處，係授權被告於告訴人
      標得會後，簽發本票給活會會員，並無證據證明被告簽發
      如附表一所示之本票係偽造。
（二）被告於原審審理時供稱：「告訴人所參加之互助會六會於
      八十五年二、三月間全部均已標走。」等語（見原審卷第
      27頁）；於本院上訴審時供稱：「告訴人包括八十四年十
      月十日得標的那會共有五會都標去，我拿到他家。」等語
      （見本院上訴卷36頁），告訴人究竟標得幾會，被告先後
      供述固不一，惟參以附表一所示之本票，其發票日八十五
      年四月二十日有九張、八十五年七月十日有八張、八十五
      年九月二十日有六張、八十五年十一月二十日有六張，有
      扣案上開之本票二十九張可佐，另八十四年十月十日有十
      一張，亦有扣案之該十一張本票可按。依上，可知有三會
      二十日得標後簽發之本票，有二會十日得標後簽發之本票
      。是被告代告訴人簽發之本票有上開五會共四十張，則可
      以確認以告訴人之名義標得之互助會至少有五會。
（三）告訴人於偵查中指稱：「高榮華標一會，我自己的三會中
      在止會時丁○○有給我一會的會錢但欠十萬元，另二會都
      沒有給我。」等語（見偵查卷第113─114頁）；於原審審
      理時亦指稱：「我有收取一會，是被告止會後，才給我一
      會，另高英華也有標一會。」等語（見原審卷第28頁）。
      告訴人既稱其參加六會，其中以其名義參加之高榮華標得
      一會，其餘均未標到，被告為何要給其一會之會款，告訴
      人指述其只標得一會，另五會是活會等情，是否與事實相
      符，即有疑問，顯見告訴人至少標得二會。則被告辯稱：
      告訴人包括八十四年十月十日得標的那會共有五會都標去
      ，其拿到他家，其自八十五年四月二十日起至同年十一月
      二十日止，沒有盜用告訴人印章簽發如附表一所示之本票
      供擔保，持以行使，多次向活會會員乙○○、甲○○、洪
      王阿未、王美香、王惠嬌及其他不詳姓名之會員佯稱告訴
      人得標，詐取會款，是告訴人親自標去等語，亦非無可採
      。
（四）告訴人於原審審理時指稱：「我自己參加八十四年七月
      十日三會均屬我的，八十四年十一月二十日的會一會是高
      榮華的，有二會是呂朝木的。」等語（見原審卷第28頁）
      ；於本院上訴審調查時指稱：「（你有參加丁○○八十四
      年七月十日及十一月二十日招募的互助會？）有。」、「
      （你每個互助會都參加三會？）是，八十四年七月十日三
      會都是我參加，十一月二十日三會其中呂朝木二會、高榮
      華一會都用我的名義參加。」、「（八十四年十月十日你
      是不是標得一會？）高榮華標的。」、「（你一共標幾會
      ？）高榮華標一會，其餘都沒有標。」等語（見本院上訴
      卷第37─39頁）。據上，告訴人既指述十日三會均係其參
      加，高榮華參加二十日一會，又指稱八十四年十月十日是
      高榮華標的，顯有矛盾。證人高榮華於原審審理證稱：
      「我是以丙○○的名義參加，只參加一會（那一日期的會
      我已忘記），我已標取會款，丙○○有將款交給我，但丙○○如何去跟會首拿錢我不知道。」等情（見原審卷第58
      頁）。證人高榮華既以告訴人名義參加一會，那一日期的
      互助會其應記得，其卻已忘記，證人高榮華究竟有無參加
      被告之互助會，亦非無疑。告訴人於本院審理時如前所
      證稱：「高榮華自己打電話給被告說他要標，我沒有開立
      自己的本票。」（見本院卷第98頁）等語，似又與高榮華
      上開所述之情不符。證人呂朝木於原審審理時證稱：「
      兩個會都有參加，每會都參加一會，是以丙○○的名義參
      加，都還沒有標取會款。」等語（見原審卷第58頁）；於
      本院上訴審調查時指稱：（你有參加被告八十四年七月十
      日、同年十一月二十日招募的互助會？）我用丙○○的名
      義參加各一會。這二會都還沒有標。」等語（見本院上訴
      卷65─66頁）。據此，證人呂朝木用告訴人名義兩會各參
      加一會，與告訴人上開指述八十四年十一月二十日之互助
      會三會，其中呂朝木二會不相符。呂朝木若有參與其中
      之二會且均係活會，但其似亦未曾持有被告所交付死會會
      員所簽發之本票。是呂朝木究竟有無參加被告上開互助會
      ，亦有疑問。綜上，證人高榮華、呂朝木上開證言均有瑕
      疵，自難作為不利被告之證據。公訴人認上揭事實業據告
      訴人丙○○指訴甚詳，核與證人呂朝木、高榮華之證述情
      節相符，即有未洽。
（五）告訴人於偵查中初指稱：「三十八萬元支票一張…是被告
      止會後支付會款用的。」「（三十八萬元如何算出？）一
      會欠十萬元，三會欠三十萬元，加上三十八萬元支票及幫
      他收一會二萬元死會共七十萬元，這是二會的會錢，其實
      我一共跟三會，呂朝木跟二會，另一會是高榮華的，他是
      死會。」等語（見偵查卷第36─37頁）；嗣又改稱：「高
      榮華標一會，我自己的三會中在止會時丁○○有給我一會
      的錢，但欠十萬元，另二會都沒給我。」等語（見偵查卷
      第113─114頁）；後再改稱：「被告欠我的一會三十五萬
      元，被告要求每會欠十萬元，所以呂朝木的開五十萬元，
      另外我的部分有扣掉高榮華的死會會錢十二萬元，由我收
      取，所以剩三十八萬元等語（見偵查卷第114頁─115頁）
      ；於原審審理時指稱：「被告止會後，簽發支票三十八萬
      元給我，對呂朝木的欠款是簽發五十萬元的支票，被告每
      會還欠我們十萬元。」等語（見原審卷第29頁）。可知，
      告訴人對於八十六年二月間止會後，被告對於應返還告訴
      人之會款金額之指訴及計算方式，先後指訴不相一致。茍
      如告訴人所指稱：其參加八十四年七月十日起會三會均未
      得標，於八十六年二月間止會，被告應返還告訴人每會會
      款四十萬元（已開標二十會，每會二萬元），三會共為一
      百二十萬元，告訴人上開算法均無一符合被告對其所積欠
      之一百二十萬元會款，告訴人焉有僅向告訴人收取面額三
      十八萬元之支票一張之理，顯有違常理。
（六）證人呂朝木以告訴人名義究竟係參加八十四年十一月二十
      日起會二會，或八十四年七月十日起會及八十四年十一月
      二十日起會各一會，證人呂朝木之證述與告訴人之指訴不
      同，已如前述。如以告訴人所指訴證人呂朝木參加八十四
      年十一月二十日起會二會均未得標，於八十六年二月間止
      會，被告應返還告訴人（即證人呂朝木）每會會款三十萬
      元（已開標十五會，每會二萬元），二會共為六十萬元，
      則被告積欠呂朝木之會款總計為六十萬元，告訴人每會欠
      十萬元，其簽發給呂朝木之支票，亦應為四十萬元而非五
      十萬元。再者，證人呂朝木於本院上訴審調查時證稱：「
      （原判決附表二編號二這張支票是不是丙○○拿給你支付
      會款？（提示並告以要旨））已經五、六年忘記了，我去
      領不到錢。」、「（你在偵查中為何說我有一張他開的五
      十萬元支票，他是指誰？（提示偵查卷第7頁背面））丁○○。」「（你在偵查中說支票是丙○○拿給我的，支票
      是指哪一張支票？（提示偵查卷第7頁背面））這張五十
      萬的支票。」、「（原判決附表二編號二這張支票是不是
      被告簽發由丙○○拿給你的？）應該沒有錯。」、「（還
      有何話說？）我是以丙○○的名義跟被告的互助會二會，
      頭一會已經跟二十會，第二會已經跟十五會，要標時，已
      經止會，後來丁○○開了五十萬元的支票，一會欠十萬，
      二會共欠二十萬元。」等語（見本院上訴卷第65─66 頁
      ）。除與告訴人所證述之情不相符外，且其若有遭被告倒
      會，即使過了五、六年，該金額高達五十萬元之支票是否
      為被告止會後為給付會款所簽發，豈有不知之理，難道尚
      有其他原由可取得被告所簽發之支票？另其遭被告倒會並
      持有被告所簽發之支票，數年來豈有未曾催討置之不理之
      理？是證人呂朝木之證述，是否與事實相符，即有疑義。
七、另查：被告所辯亦有下列可議之處：
（一）被告於偵查中供稱：「（你為何會簽一張三十八萬元及一
      張五十萬元支票給丙○○？）二張支票都是他向我借的。
      」、「（他在支票發日前幾天向你借的？）我起會沒幾天
      向我借。」、「（丙○○說借支票何用？）要種植芒果苗
      週轉用。」等語（見偵查卷第112─113頁正面）；於原審
      審理時供稱：「（起訴書附表二的支票是否你簽發的？）
      是的，是我簽發給丙○○，因為丙○○於八十五（年）十
      二月間向我借的，說要借一年，他說他要給別人押金用的
      」等語（見原審卷第30頁）；於本院上訴審調查時供稱：
      「（你是不是將附表二編號一交給丙○○，編號二交給呂
      朝木？）都是丙○○借的。（提示票根原本二張影印附件
      ，原本當場發還被告）」、「（你對證人呂朝木於原審證
      稱止會時你拿附表二編號二的支票五十萬元給他，你有何
      意見？（原審卷五十八頁並告以要旨））是丙○○來我家
      拿的，不是我交給呂朝木的，呂朝木這個人我不認識。」
      等語（見本院上訴卷第54─55頁）；於本院上訴審審理供
      稱：「（卷附之支票影本二紙是丙○○何時向你借的？（
      提示並告以要旨））五十萬元這張是他八十五年一、二月
      間向我借的，三十八萬元這張是他八十六年二、三月間向
      我借的，當時我不知道他為何要向我借錢，後來他才說他
      是要去租土地來種東西。」、「（之前你在偵查時說丙○○向你借錢是為了要買芒果的樹苗來種，為何與現在所說
      不同？（提示偵查筆錄並告以要旨））這麼久的事情我記
      不得了。」等語（見本院上訴卷第181─183頁）。據上，
      可知被告對於前開二張支票借給告訴人之日期及告訴人借
      該二張支票之用途，先後供述不一。
（二）被告辯稱：如附表二所示二張支票是告訴人於其召組互
      助會後沒多久（即八十四年間或八十五年初）向其借用以
      購買芒果苗，與會款並不相關云云，並提出支票存根影本
      曾記載「借」字以實其說。惟經向台南區中小企業銀行新
      市分行函詢結果，得知如附表二所示支票帳戶係被告於八
      十五年十月二十二日始辦理開戶，此有該分行九十一年八
      月十六日（九一）南銀市分字第二八九號函及所附之存提
      款明細在卷可參（見偵卷第122─125頁），故被告於八十
      五年十月二十二日開戶之後始有可能簽發前開支票予告訴
      人，是被告前所辯即不足採。告訴人指稱：其在南化郵
      局及南化鄉農會（信用部現已改為台灣土地銀行南化分行
      ）均有存款，並無向被告借票之必要等語。又向南化郵局
     （新營郵局所轄）及台南縣南化鄉農會函詢告訴人丙○○
      之存提款明細結果，得知告訴人於該二機構之存款帳戶均
      有或多或少之積蓄，於支票發票日之八十六年十二月間之
      存款，最高分別達六十餘萬元及九十餘萬元，此有台灣土
      地銀行南化分行九十一年八月二十三日南化存字第九一○○○二八號及新營郵局九十一年八月二十九日友九一字第
      五一○○○二一二六號函附明細在卷可稽（見偵卷第一二
      八頁至一四一頁）。如係告訴人向被告借票，告訴人應有
      能力繳納票款，無任令該二支票退票之理，故告訴人似無
      向被告借票之必要。
（三）告訴人若如被告所述，原已積欠被告一百萬元（見偵卷第
      7頁），其於八十五年十月二十二日（被告支票開戶日）
      之後，依被告所辯，因告訴人已標得其所跟之六會之會款
      ，又有未繳之情，被告豈會再借票給告訴人，供其週轉之
      用，事後又未曾向告訴人追償，亦與常情有違。另告訴人
      雖係國小畢業，但絕對有能力自己簽發本票，業據本院命
      告訴人當庭書寫其姓名住址在卷，（見本院卷第108頁)，
      被告似亦無代告訴人簽發本票之必要。
（四）若依證人呂朝木所述，其二會均有參加，各跟一會。則至
      八十六年二月止會時，八十四年七月十日所起之會已繳二
      十會，共四十萬元，八十四年十一月二十日所起之會則繳
      十五會，共三十萬元，合計七十萬元，依告訴人所述，被
      告每會欠十萬元，故僅簽發五十萬元之支票給呂朝木，似
      無不合。且該二張支票之發票日一為八十六年十二月十日
      ，一為同年月二十日，恰為該二會之起會日，相當巧合，
      該二張支票似係被告用來給付會款而非告訴人向被告借用
      。
八、綜上，依理由欄六所述，可知公訴人起訴所舉之證據並未達
    於通常一般之人均不致有所懷疑，而得確信其為真實之程度
    ，足以證明被告有偽造有價證券之犯行。而依理由欄七所述
    ，被告所辯，雖亦有上開不合理之處，惟亦經本院查無其他
    積極證據足資證明被告確有公訴人所指之犯行。揆之前揭法
    律規定及判例意旨，本院貫徹「無罪推定」、「有疑唯利被
    告」之原則，因而認定尚不能證明被告犯罪。原審未詳予查
    明，遽對被告論罪科刑，尚有未洽。被告上訴否認犯罪，為
    有理由，應由本院將原判決撤銷改判，以不能證明被告犯罪
    ，諭知被告無罪之判決。
據上論結，應依刑事訴訟法第三百六十九條第一項前段、第三百
六十四條、第三百零一條第一項，判決如主文。
本案經檢察官蘇南桓到庭執行職務。
中　　華　　民　　國　　96　　年　　2　　月　　13　　日
                  刑事第二庭    審判長法　官  葉居正
                                      法　官  吳森豐
                                      法　官  吳勇輝
以上正本證明與原本無異。
檢察官如不服本判決應於收受本判決後十日內向本院提出上訴書
，其未敘述上訴理由者並得於提起上訴後十日內向本院補提理由
書。
本件被告不得上訴。
　　　　　　　　　　　　　　　　　　　書記官  李良倩
中　　華　　民　　國　　96　　年　　2　　月　　13　　日
附表一：（發票人均為丙○○、金額均為二萬元）
┌──┬────────┬──────────┬───┐
│編號│   票號         │ 發票日期           │受票人│
├──┼────────┼──────────┼───┤
│ 一 │ＣＨ１１３５４９│八十五年四月二十日  │      │
│    │ＴＳ１１７４７６│八十五年四月二十日  │      │
│    │ＴＳ１１７４７７│八十五年四月二十日  │      │
│    │ＴＳ１１７４７８│八十五年四月二十日  │      │
│    │ＴＳ１４１３１３│八十五年四月二十日  │甲○○│
│    │ＴＳ１４１３１６│八十五年四月二十日  │王阿未│
│    │ＴＳ１４１３２３│八十五年四月二十日  │乙○○│
│    │ＴＳ１４１３２４│八十五年四月二十日  │乙○○│
│    │ＴＳ１４１３２５│八十五年四月二十日  │王美香│
├──┼────────┼──────────┼───┤
│ 二 │ＴＳ１１７４５７│八十五年七月十日    │      │
│    │ＴＳ１１７７１７│八十五年七月十日    │乙○○│
│    │ＴＳ１１７７１８│八十五年七月十日    │乙○○│
│    │ＴＳ１１７７２０│八十五年七月十日    │王美香│
│    │ＴＳ１１７７２１│八十五年七月十日    │王美香│
│    │ＴＳ１１７７２２│八十五年七月十日    │王阿未│
│    │ＴＳ１１７７２３│八十五年七月十日    │甲○○│
│    │ＴＳ１１７７２４│八十五年七月十日    │王惠嬌│
├──┼────────┼──────────┼───┤
│ 三 │ＣＨ０４０２１１│八十五年九月二十日  │      │
│    │ＣＨ０４０２１３│八十五年九月二十日  │      │
│    │ＣＨ０４０２１４│八十五年九月二十日  │      │
│    │ＣＨ０４０２１５│八十五年九月二十日  │      │
│    │ＣＨ０４０２１６│八十五年九月二十日  │      │
│    │ＣＨ０４０２１８│八十五年九月二十日  │      │
├──┼────────┼──────────┼───┤
│ 四 │ＣＨ１１３４９２│八十五年十一月二十日│      │
│    │ＣＨ１１３４９４│八十五年十一月二十日│      │
│    │ＣＨ１１３４９５│八十五年十一月二十日│      │
│    │ＣＨ１１３４９６│八十五年十一月二十日│      │
│    │ＣＨ１１３４９８│八十五年十一月二十日│      │
│    │ＣＨ１１３４９９│八十五年十一月二十日│      │
└──┴────────┴──────────┴───┘
  附表二：
┌──┬─────────┬──────┬───┬─────┬──────┐
│編號│付款人            │帳號        │發票人│金額      │編號        │
├──┼─────────┼──────┼───┼─────┼──────┤
│一  │臺南區中小企業銀行│一０一０之０│丁○○│三十八萬元│ＢＣ0000000 │
│    │新市分行          │            │      │          │            │
├──┼─────────┼──────┼───┼─────┼──────┤
│二  │臺南區中小企業銀行│一０一０之０│丁○○│五十萬元  │ＢＣ0000000 │
│    │新市分行          │            │      │          │            │
└──┴─────────┴──────┴───┴─────┴──────┘
